【裁判字號】    99,訴,902
【裁判日期】    991130
【裁判案由】    公共危險等
【裁判全文】
臺灣桃園地方法院刑事判決               99年度訴字第902號
公  訴  人  臺灣桃園地方法院檢察署檢察官
被      告  范振達
上列被告因公共危險等案件，經檢察官提起公訴（99年度偵字第
7774號），被告於準備程序中就被訴事實為有罪之陳述，經本院
合議庭裁定由受命法官獨任行簡式審判程序，茲判決如下：
    主  文
范振達竊盜，累犯，處有期徒刑陸月。又放火燒燬他人所有物，
致生公共危險，累犯，處有期徒刑壹年。應執行有期徒刑壹年肆
月。
    事  實
一、范振達前因違反毒品危害防制條例案件，經本院以93年度訴
    字第724 號判決判處有期徒刑9 月確定，而於民國95年2 月
    25日期滿執行完畢；又因竊盜案件，經本院以94年度簡上字
    第270 號判決判處有期徒刑1 年6 月確定；另因違反毒品危
    害防制條例案件，經本院以95年度訴字第244 號判決判處有
    期徒刑1 年確定；前開2 案嗣經減刑後定應執行有期徒刑1
    年3 月確定，於96年7 月16日縮刑期滿執行完畢。詎仍不知
    悔改：
  (一)於98年6 月27日晚間10時30分許起至同年月28日上午11時許
    止之不詳時間，在桃園縣中壢市○○街231 巷巷內，見陳冠
    榮所有之車牌號碼3571-UW 號自用小客車停放該處、無人看
    管，竟意圖為自己不法之所有而基於竊盜之犯意，以其所有
    之自備鑰匙1 支插入電門發動該車，徒手竊取上開自用小客
    車1 部得手後，隨即駛離現場，供己代步之用。
  (二)范振達明知放火燃燒上開車輛之內部座椅等物，火勢將蔓延
    至該車輛所停放處所旁之邊坡草叢而致生公共危險，竟基於
    放火燒燬他人所有物品之犯意，於98年7 月1 日凌晨，將上
    開竊得車輛，駛至桃園縣龍潭鄉三林村溝西2 號附近路旁停
    放，於同日凌晨5 時30分許，持其所有之打火機點燃衛生紙
    後，將燃燒中之衛生紙置放於車內座椅上，火勢隨即引發火
    苗延燒至全車，致車廂車體、鈑金、引擎蓋、行李廂、裝潢
    及車內物品均受火熱不等程度之燒損，而生公共危險，嗣經
    桃園縣政府消防局據報前往撲滅火勢，始為警循線查悉上情
    。
二、案經桃園縣政府警察局龍潭分局報告臺灣桃園地方法院檢察
    署檢察官偵查起訴。
    理  由
壹、程序部分
一、按刑事訴訟法第273 條之1 第1 項規定除被告所犯為死刑、
    無期徒刑、最輕本刑為3 年以上有期徒刑之罪、或高等法院
    管轄第一審案件者外，於審判期日前之程序進行中，被告先
    就被訴事實為有罪之陳述時，審判長得告知被告簡式審判程
    序之旨，並聽取當事人、代理人、辯護人及輔佐人之意見後
    ，裁定進行簡式審判程序。經查，本件被告范振被訴公共危
    險等案件，為前開不得進行簡式審判程序以外之案件，且被
    告於本院行準備程序時就被訴事實為有罪之陳述，本院告知
    被告簡式審判程序之旨，並聽取被告之意見後，爰依刑事訴
    訟法第273 條之1 第1 項之規定，當庭裁定改依簡式審判程
    序進行審判，合先敘明。
二、證據能力方面
    按被告以外之人於審判外之言詞或書面陳述，除法律有規定
    者外，不得作為證據；又被告以外之人於審判外之陳述，雖
    不符合刑事訴訟法第159 條之1 至第159 條之4 之規定，而
    經當事人於審判程序同意作為證據，法院審酌該言詞陳述或
    書面陳述作成時之情況，認為適當者，亦得為證據，而當事
    人、代理人或辯護人於法院調查證據時，知有上開不得為證
    據之情形，而未於言詞辯論終結前聲明異議者，視有前項之
    同意，刑事訴訟法第159 條第1 項及第159 條之5 分別定有
    明文。本件證人陳冠榮於警詢及董桂霖於警詢、偵查中所為
    之陳述，雖為被告以外之人於審判外之言詞陳述，然經本院
    於審判程序提示予被告並告以要旨，經被告及檢察官均表示
    無意見，且未聲明異議，又本院審酌上開證人警詢筆錄之記
    載，並無不正取供之情事，且證人於警詢時並無具結之可能
    ，故就此等審判外言詞陳述作成時之情況，應認為適當，依
    前揭法條意旨，得援為本案證據。又卷附贓物認領保管單、
    車籍查詢資料、桃園縣政府消防局火災原因調查鑑定書暨所
    附火災現場勘查人員簽到表、火災現場勘查紀錄及原因研判
    、火災出動觀察紀錄、談話筆錄、火災證物鑑定報告、火災
    現場位置及起火場所平面圖、證物採樣、現場拍攝及監視錄
    影位置圖、火災現場照片資料、監視錄影畫面翻拍照片、員
    警職務報告、臺灣桃園地方法院檢察署檢察官99年8 月18日
    勘驗筆錄等文書證據，經本院於審判程序提示予被告及檢察
    官並告以要旨，亦經其等表示無意見，且均未聲明異議，本
    院審酌上開審判外書面陳述並無不法取證之情事，且均足佐
    證本件公共危險案件之現場情況，是本院審酌應認為適當，
    依上揭法條意旨，亦得援為本案證據。
貳、事實認定方面
    訊據被告范振達對於上開竊盜及公共危險之犯行，於本院準
    備程序中坦承不諱，核與證人陳冠榮於警詢證述：本案車輛
    係於98年6 月28日11時許，在桃園縣中壢市○○街231 巷巷
    內發現被竊，警方於98年7 月1 日5 時30分許，在桃園縣龍
    潭鄉溝東三號民生魚池路旁所尋獲之車輛，係伊所失竊車輛
    ，該車為警查獲時，全車已遭火燒毀等語（見偵查卷第4 至
    6 頁），佐以陳冠榮於審理中所述：伊遭竊的車輛是新車，
    故高速行駛狀況下，不可能會有冒煙狀況，且伊所有之車輛
    於失竊前甫做過二萬公里保養，失竊後該車還在八德市因超
    速被照相開單，而尋獲當天，伊車輛已被換成四顆備胎，不
    可能高速行駛，而該車燒毀後經鑑定，引擎蓋並無著火痕跡
    等語（見審訴卷第27頁），並參以放火地點附近道路旁之監
    視器錄影照片顯示，被告於案發當日上午5 時55分許，駕駛
    本案車輛放置於放火地點處，約5 分鐘後被告徒步離去，斯
    時被告之神情泰然，步履正常（見偵查卷第80至81頁），而
    車輛最終放置地點係在停放於道路路旁並未擦撞路旁邊坡或
    放置在路中央（見偵查卷第63頁），佐以本案火災鑑定報告
    所載，本案之車廂、鈑金嚴重受熱、變色、變白，燒損情形
    以車廂前側較嚴重，燃燒點較低，引擎室及行李廂僅受熱輕
    微燒損，燒損程度以靠近車廂一側較嚴重，本案車輛車廂燒
    損情形，以車廂前側較為嚴重，研判起火點是車廂前側處等
    語（見偵查卷第49至50頁），被告原辯稱係本案車輛係引擎
    蓋著火，而非其放火等語，即非屬實。又據本案車輛車輛燒
    損之照片所示，本案車廂車體、鈑金、引擎蓋、行李廂及車
    內物品均受火熱不等程度之燒損（見偵查卷第63至78頁），
    又被告放火時，係將本案車輛放置在路旁，該處路旁及邊坡
    處長滿長短不一之雜草等易燃物，於案發當時被告范振達所
    點燃之火勢已燒毀車體內部座椅等物，若延燒時將波及邊坡
    草叢，致生公共危險，應堪認定。此外，復有贓物認領保管
    單、本案車輛之車籍查詢資料、桃園縣政府消防局火災原因
    調查鑑定書暨所附火災現場勘查人員簽到表、火災現場勘查
    紀錄及原因研判、火災出動觀察紀錄、談話筆錄、火災證物
    鑑定報告、火災現場位置及起火場所平面圖、證物採樣、現
    場拍攝及監視錄影位置圖、火災現場照片資料、監視錄影畫
    面翻拍照片、員警職務報告、臺灣桃園地方法院檢察署檢察
    官99年8 月18日勘驗筆錄等附卷可資佐證，足徵被告范振達
    於審理中之自白，核與事實相符。綜上足認，本件事證明確
    ，被告上開犯行堪以認定，應依法論科。
參、法律適用方面
    按刑法第175 條第1 項所稱之燒燬，係指燃燒毀損之意，亦
    即標的物已因燃燒結果喪失其效用而言（最高法院87年度台
    上字第1719號判決意旨參照）。查被告范振達就犯罪事實一
    （二）部分之放火行為，已使陳冠榮所有車輛車廂車體、鈑
    金、引擎蓋、行李廂及車內物品等物喪失其效用，顯已達燒
    燬之程度，又按刑法第175 條第1 項所稱之致生公共危險者
    ，乃指危及不特定人或多數人生命、身體或財產之狀態，且
    應以具有理性及判斷力之通常人為標準自客觀上而為判斷。
    被告范振達以打火機1 只點火燒燬本案車輛，因放火處係路
    旁，路旁周邊及邊坡長滿雜草，其放火行為顯有可能危及旁
    人財產之安全，已如上述，自堪認已致生公共危險。故核被
    告范振達就犯罪事實一（一）及（二）所為，分別係犯刑法
    第320 條第1 項之竊盜及同法第175 條第1 項放火燒毀他人
    所有物罪，其所犯上開二罪，因犯意各別，行為互殊，應予
    分論併罰。查被告有犯罪事實欄所載刑之宣告及執行情形，
    有臺灣高等法院被告前案紀錄表一份存卷足按，是被告於有
    期徒刑執行完畢後，5 年內故意再犯本件有期徒刑以上之罪
    ，為累犯，應依刑法第47條第1 項之規定加重其刑。爰審酌
    被告年輕力壯，前已有多次竊盜遭判刑執行之情形，猶未能
    徹底悔過自新，經竊得被害人陳冠榮車輛後，除拆除車輛輪
    胎等相關配備外，猶放火燒毀該車，惡性不可謂不重，惟念
    及被告於本院準備程序時坦承犯行，態度尚稱良好等一切情
    狀，量處如主文所示之刑，以示警懲。又據以點火燒毀本案
    車輛之打火機，因未扣案，被告復自陳已不知道丟到何處（
    見本院卷第35頁背面），為免將來執行之困難，爰不宣告沒
    收，附此敘明。
據上論斷，應依刑事訴訟法第299 條第1 項前段，刑法第175 條
第1 項、第320 條第1 項、第47條第1 項、第50條、第51條，判
決如主文。
本案經檢察官黃榮德到庭執行職務。
中    華    民    國    99    年    11    月    30    日
                刑事第九庭      法  官  王秀慧
以上正本證明與原本無異。
如不服本判決應於收受判決後10日內向本院提出上訴書狀，並應
敘述具體理由。其未敘述上訴理由者，應於上訴期間屆滿後20日
內向本院補提理由書( 均須按他造當事人之人數附繕本) 「切勿
逕送上級法院」。
                               書記官   張懿昀
中    華    民    國    99    年    11    月    30    日
附錄論罪科刑依據之法條：
中華民國刑法第320條
（普通竊盜罪、竊佔罪）
意圖為自己或第三人不法之所有，而竊取他人之動產者，為竊盜
罪，處5  年以下有期徒刑、拘役或 5 百元以下罰金。
意圖為自己或第三人不法之利益，而竊佔他人之不動產者，依前
項之規定處斷。
前二項之未遂犯罰之。
中華民國刑法第175條
（放火燒燬住宅等以外之物罪）
放火燒燬前二條以外之他人所有物，致生公共危險者，處 1 年
以上 7 年以下有期徒刑。
放火燒燬前二條以外之自己所有物，致生公共危險者，處 3 年
以下有期徒刑。
失火燒燬前二條以外之物，致生公共危險者，處拘役或 3 百元
以下罰金。

司法院資訊處製作；財團法人民間司法改革基金會備份。
